【裁判字號】    90,易,885
【裁判日期】    900726
【裁判案由】    毒品危害防制條例
【裁判全文】
臺灣臺北地方法院刑事判決                            九十年度易字第八八五號
    公  訴  人  臺灣臺北地方法院檢察署檢察官
    被      告  甲○○
右列被告因違反毒品危害防制條例案件，經檢察聲請簡易判決處刑（九十年度毒偵字
第四一五號），嗣經本院刑事簡易庭（受理案號為九十年度簡字第一一八九號）認不
宜以簡易判決處刑移送本院，本院改依通常訴訟程序處理及就移送併辦（九十年度毒
偵字第九０八號）部分，判決如左：
    主  文
甲○○連續施用第二級毒品，處有期徒刑拾月。
扣案含第二級毒品安非他命之殘渣袋壹個沒收銷燬之。
    事  實
一、甲○○前因違反毒品危害防制條例施用第二級毒品安非他命案件，經本院裁定送
    觀察、勒戒後，因無繼續施用毒品之傾向，由臺灣臺北地方法院檢察署檢察官於
    民國八十八年六月二十四日，以八十八年度偵字第一三二一八號處分不起訴確定
    。復因施用第二級毒品案件，經台灣桃園地方法院以八十九年度毒聲字第五一二
    號裁定送觀察、勒戒後，認有繼續施用毒品傾向，先送強制戒治，並由臺灣桃園
    地方法院檢察署檢察官於八十九年二月八日，以八十九年度毒偵字第一九號提起
    公訴，經該院以八十九年度易字第五五四號判處有期徒刑七月確定。詎仍不知悔
    改，另基於施用第二級毒品安非他命之概括犯意，自八十九年十月初某日起至九
    十年三月二十七日止，連續在台北市○○區○○路六段八十四號四樓住處等地，
    ，非法施用第二級毒品安非他命多次，嗣於九十年二月六日凌晨四時三十分許、
    同年三月二十九日下午四時三十分許，分別在台北市○○區○○街九十七號總部
    撞球運動館地下室、台北市○○街十七號二樓等處為警查獲，並分別扣得其所有
    經施用之安非他命殘渣袋一個及非其所有供施用之吸食器一個。
二、案經臺北市政府警察局文山第二分局報請臺灣臺北地方法院檢察署檢察官偵查起
    訴及移送併辦。
    理  由
一、右揭事實，業據被告甲○○於本院審理中坦承不諱，且被告分別於九十年二月六
    日凌晨四時三十分許，經警查獲時所採集之尿液經送鑑定，確呈有安非他命之陽
    性反應，有台北市立療養院九十年二月十六日煙毒尿液檢驗報告書、法務部調查
    局檢驗通知書各一紙在卷可稽，並有安非他命殘渣袋及吸食器各一個足資佐證。
    又被告前因二次違反毒品危害防制條例施用第二級毒品安非他命案件，經本院及
    台灣桃園地方法院裁定送觀察、勒戒後，第一次因無繼續施用毒品之傾向，為臺
    灣臺北地方法院檢察署檢察官不起訴處分確定；第二次則因有繼續施用毒品傾向
    ，經台灣桃園地方法院檢察署檢察官先送強制戒治後，復經該院以八十九年度易
    字第五五四號判處有期徒刑七月確定等情，復有該署檢察官起訴書一紙、台灣桃
    園地方法院判決書、刑案資料查註紀錄表各一份在卷可按，足見被告前開自白之
    內容與事實相符，應可採信，本件事證明確，被告犯行堪以認定，應予依法論科
    。
二、按犯毒品危害防制條例第十條之罪，經送觀察勒戒後，認無繼續施用毒品傾向，
    經檢察官為不起訴處分確定後，五年內再犯第十條之罪，經觀察勒戒後，認有繼
    續施用毒品之傾向或三犯以上者，不適用前項之規定（由檢察官為不起訴處分）
    ，毒品危害防制條例第二十條第三項定有明文。查被告前分別因施用第二級毒品
    安非他命案件，經本院及台灣桃園地方法院先後二次裁定送觀察、勒戒後，第一
    次因無繼續施用毒品之傾向，為檢察官不起訴處分確定；第二次則因有繼續施用
    毒品傾向，經台灣桃園地方法院判處有期徒刑七月確定，此次再行施用第二級毒
    品安非他命，屬毒品危害防制條例第二十條第三項後段所稱之三犯，核其所為，
    係犯毒品危害防制條例第十條第二項之施用第二級毒品罪。又被告持有安非他命
    吸用，其持有第二級毒品安非他命之低度行為，應為施用第二級毒品安非他命之
    高度行為所吸收，不另論罪。另被告先後多次施用第二級毒品犯行，均時間緊接
    ，方法相同，所犯係犯罪構成要件相同之罪名，顯係基於概括之犯意為之，為連
    續犯，應依刑法第五十六條之規定，以一罪論，並加重其刑。公訴人併辦部分，
    認被告尚涉於九十年三月二十七日，在其前開住處非法施用第二級毒品部分，雖
    未據起訴，然因與前開起訴部分，既具有連續犯之裁判上一罪之關係，為起訴效
    力所及，基於審判不可分原則，本院自應併予審究。爰審酌被告已有二次因施用
    第二級毒品經檢察官為不起訴處分或法官判刑之紀錄，此次再違反禁令，非法吸
    用足以導致精神障礙及生命危險之成癮性化學合成藥物惡性非輕，及其犯罪之動
    機、目的、所受之刺激、身體腿部斷裂，以施用毒品減輕病痛，對於他人及社會
    所生之危害尚非重大，及犯罪後尚能坦承犯行，知所悔改之犯罪後態度等一切情
    狀，量處如主文所示之刑，以資懲儆。至於扣案之殘渣袋一個，經送請法務部調
    查局鑑定結果，仍含有甲基安非他命成分，且為被告所有之物，業經被告自陳在
    卷，該殘渣袋內之安非他命，既無從與殘渣袋分割，爰依毒品危害防制條例第十
    八條第一項前段沒收銷燬之。另扣案之吸食器一個，業據被告於本院審理中否認
    為其所有，且陳稱係綽號「阿松」之人所有之物，而既無積極之證據，足認前開
    扣案之物為被告所有，該物又非屬專供施用毒品之器具，爰不為沒收之諭知。
三、另被告於於九十年二月六日凌晨四時三十分許，經警查獲時所採集之尿液經送鑑
    定，雖嗎啡部分呈現陰性反應，有台北市立療養院煙毒尿液檢驗報告書一紙在卷
    可考，惟本院依職權將前開尿液，送請法務部調查局複驗結果，經以氣相層析質
    譜儀分析法確認結果，尿液中呈現有嗎啡之陽性反應，有該局檢驗通知書一紙可
    證，足見被告尚涉犯施用第一級毒品罪嫌，因此部分未據檢察官起訴，且與前開
    施用第二級毒品罪之部分，未有實質上或裁判上一罪之關係，本院無從審究，宜
    由移案機關另行偵辦處理，附此敘明。
據上論斷，應依刑事訴訟法第四百五十二條、第二百九十九條第一項前段、毒品危害
防制條例第十條第二項、第十八條第一項前段，刑法第十一條前段、第五十六條，判
決如主文。
本案經檢察官蔡名堯到庭執行職務
中    華    民    國        九十      年      七    月      二十六      日
                                      臺灣臺北地方法院刑事第七庭
                                          法  官  蔡  世  祺
右正本證明與原本無異。
如不服本判決，應於判決送達後十日內，向本院提出上訴狀。
                                          書記官  李  文  椿
中    華    民    國        九十      年      八    月      一          日
論罪科刑法條：毒品危害防制條例第十條第二項。
毒品危害防制條例第十條
施用第一級毒品者，處六月以上五年以下有期徒刑。
施用第二級毒品者，處三年以下有期徒刑。


司法院資訊處製作；財團法人民間司法改革基金會備份。
